【裁判字號】    98,聲,4796
【裁判日期】    981231
【裁判案由】    保全證據
【裁判全文】
臺灣桃園地方法院刑事裁定              98年度聲字第4796號
聲  請  人  三允工業股份有限公司
法定代理人  甲○○
告訴代理人  陳鄭權律師
上列聲請人因瀆職案件，聲請保全證據，本院裁定如下：
    主  文
聲請駁回。
    理  由
一、聲請意旨：如附件聲請保全證據狀所載。
二、按告訴人、犯罪嫌疑人、被告或辯護人於證據有湮滅、偽造
    、變造、隱匿或礙難使用之虞時，偵查中得聲請檢察官為搜
    索、扣押、鑑定、勘驗、訊問證人或其他必要之保全處分；
    檢察官受理前項聲請，除認其為不合法或無理由予以駁回者
    外，應於五日內為保全處分；檢察官駁回前項聲請或未於前
    項期間內為保全處分者，聲請人得逕向該管法院聲請保全證
    據，刑事訴訟法第219 條之1 定有明文。又法院對於前條第
    3 項之聲請，於裁定前應徵詢檢察官之意見，認為不合法律
    上之程式或法律上不應准許或無理由者，應以裁定駁回之，
    刑事訴訟法第219 條之2 前段亦定有明文。次按對於第三人
    之身體、物件、電磁紀錄及住宅或其他處所，以有相當理由
    可信為被告或犯罪嫌疑人或應扣押之物或電磁紀錄存在時為
    限，得搜索之；可為證據或得沒收之物，得扣押之，刑事訴
    訟法第122 條第2 項、第133 條第1 項亦分別定有明文。上
    開規定所謂之「有相當理由」，解釋上應係指客觀上有合理
    事證，足認欲搜索之處可能藏有可為證據或得沒收之應扣押
    物，始屬之，此項「合理事證」，係綜合搜索前之現有事證
    決定，與搜索結果是否確實發現應扣押物無關，雖不必證明
    至無可懷疑之地步，惟仍應釋明至使人相信大概如此之程度
    ，不能流於憑空臆測，否則，即難謂有相當理由可以發動搜
    索、扣押。
三、經查：
  (一)本件聲請人前曾向臺灣桃園地方法院檢察署聲請證據保全，
    嗣經檢察官當庭駁回聲請人上開聲請等情，業經本院函詢該
    地檢署後，該署於民國98年12月22日以乙○堂海他5385字第
    105899號函1 紙在卷可稽。
  (二)聲請人聲請意旨雖指告訴被告丙○○涉犯背信、洩漏工商秘
    密及電腦秘密、違反著作權法等罪嫌，而聲請保全被告於聲
    請人公司所使用之隨身碟等相關電磁紀錄、函詢被告在聯邦
    銀行000000000000號帳戶交易往來紀錄及被告持用之
    0000000000號行動電話通聯紀錄等物，惟聲請人告訴被告丙
    ○○涉嫌背信、洩漏工商秘密及電腦秘密、違反著作權法等
    案（臺灣桃園地方法院檢察署98年度他字第5385號），聲請
    人並未具體指明被告丙○○有何背信、違反著作權或其他刑
    事犯罪之情事，是聲請人告訴之情事，是否涉及犯罪，而有
    以搜索達到保全證據之必要，已非無疑，況聲請人聲請保全
    上開相關證據，但並未提出任何足使本院信其主張該等證據
    有湮滅、偽造、變造、隱匿或礙難使用之虞等之理由說明，
    自難謂已盡釋明之責，亦與首揭聲請證據保全之法律程式有
    所不合。再者，經本院徵詢承辦檢察官意見，亦認：告訴人
    指訴內容語焉不詳，且所聲請之證據與告訴事實連結不明等
    情，有前開臺灣桃園地方法院檢察署書98年12月30日乙○堂
    海98他5385字第108966號函1 份可按。綜上所述，本件聲請
    洵屬無據，應予駁回。
四、依刑事訴訟法第219 條之2 第1 項前段，裁定如主文。
中    華    民    國    98    年    12    月    31    日
                  刑事第五庭  法  官  江春瑩
以上正本證明與原本無異。
不得抗告。
                              書記官  羅婉榕
中    華    民    國    98    年    12    月    31    日

司法院資訊處製作；財團法人民間司法改革基金會備份。
